【裁判字號】    97,上易,894
【裁判日期】    971127
【裁判案由】    恐嚇等
【裁判全文】
臺灣高等法院高雄分院刑事判決         97年度上易字第894號
上  訴  人
即  被  告  乙○○
上列上訴人因恐嚇等案件，不服臺灣高雄地方法院97年度易字第
627號中華民國97年7月29日第一審判決（起訴案號：臺灣高雄地
方法院檢察署97年度偵字第854、2512號），提起上訴，本院判
決如下：
     主  文
上訴駁回。
     事  實
一、乙○○因細故與甲○○間生有嫌隙，遂基於恐嚇之犯意，於
    民國96年11月10日晚上10時10分許，在高雄市○○區○○路
    601 巷111 號國宅管理室門口，以手指指向在該管理室內之
    甲○○並恫嚇稱：「小心一點，騎車不要跌倒」等語後離開
    ，甫離去不遠，見甲○○走出管理室，乃接續上開恐嚇犯意
    ，向甲○○恫嚇稱：「馬上找人來讓你躺在地上」等語，以
    上開加害生命、身體之言語致甲○○心生畏懼，足生危害於
    安全。
二、案經甲○○訴由高雄市政府警察局左營分局移送臺灣高雄地
    方法院檢察署檢察官偵查起訴。
     理  由
一、訊據上訴人即被告乙○○矢口否認有前開恐嚇犯行，辯稱：
    伊未向甲○○恫稱「馬上找人來讓你躺在地上」等語，且其
    雖有陳稱「小心一點，騎車不要跌倒」等語，但伊係因無聊
    隨便亂說，非針對甲○○所為云云。
二、惟查上開事實，業據證人即告訴人甲○○於本院審理時指證
    ：當天我與6、7個人在管理室聊天，後來被告叫其出去，其
    沒有出去，被告就以手指著其說騎車小心點不要跌倒，後來
    其見被告離開，就走出管理室，被告又在離管理室十幾公尺
    處，對著其大吼說要找人來讓其躺在地上，因當時係晚上10
    時許，其與在場的江愛民、古勤娣等人都聽的很清楚，且因
    過去被告曾找人毆打其，因此，其在聽到被告上揭言詞後，
    感到很害怕等語甚詳，核與證人江愛民、古勤娣於原審審理
    時結證之情節相符。又查證人江愛民、古勤娣以與乙○○、
    甲○○等人均屬同社區之住戶，衡情證人江愛民、古勤娣實
    無作偽證袒護甲○○，而誣陷乙○○之必要。綜上所述，本
    件事證明確，被告所辯上情，無非卸責之詞，不足採信。被
    告之犯行，堪以認定。
三、核被告乙○○所為，係犯刑法第305條之恐嚇危害安全罪。
    又被告乙○○於同日先後2次以上揭言詞恐嚇告訴人甲○○
    之行為，其動機均係出於報復，應係基於單一之犯意，而為
    達一恐嚇危害安全之目的而為之數個舉動，且其侵害之法益
    同一，而2 行為係在密切接近之時地實施，各行為間之獨立
    性極為薄弱，依一般社會健全觀念，在時間差距上，難以強
    行分開，在刑法評價上，應視為數個舉動之接續施行，應屬
    接續犯，而為包括之一罪。
四、原審因而適用刑法第305條、第41條第1項前段、刑法施行法
    第1條之1規定，並審酌被告乙○○本應以理性、和平之手段
    與態度處理事情，竟僅因細故即出言恐嚇被害人甲○○，使
    被害人心生畏懼，破壞社區和諧，並一再否認犯行，態度不
    佳等一切情狀，量處有期徒刑3月，並諭知如易科罰金，以
    新台幣1千元折算1日，以資懲儆。經核原審此部分判決認事
    用法並無不合，量刑亦屬適度，被告上訴意旨，仍執前詞，
    否認犯罪，指摘原審此部分判決不當，為無理由，應予駁回
    。
五、被告另犯酒醉駕車罪，業經原審判刑確定在案，本院不予論
    列，併此敘明。
據上論斷，應依刑事訴訟法第368條，判決如主文。
本案經檢察官王登榮到庭執行職務。
中    華    民    國    97    年    11    月    27    日
                  刑事第九庭    審判長法  官  莊秋桃
                                      法  官  范惠瑩
                                      法  官  謝宏宗
以上正本證明與原本無異。
本件判決不得上訴。
中    華    民    國    97    年    11    月    28    日
                                      書記官  熊惠津
附錄本判決論罪科刑法條：
中華民國刑法第305條
（恐嚇危害安全罪）
以加害生命、身體、自由、名譽、財產之事，恐嚇他人致生危害
於安全者，處2 年以下有期徒刑、拘役或3 百元以下罰金。
                                                      Ｗ


司法院資訊處製作；財團法人民間司法改革基金會備份。
